---
title: "BALANCE_IONICO"
author: "MEGIA - MONICA VACA"
date: "August 23, 2020"
output: html_document
---
#PENDIENTES


#DIAGRAMA DE VIOLNES  ... PENDIENTE!
#DUPLICADOS CHECK
```{r duplicdos}
HQ$Amarre<-paste(HQ$ID_MUESTRA,HQ$MASCARA_PARAMETRO)
DUPLICADOS<-data.frame(table(HQ$Amarre))
DUPLICADOS_<-DUPLICADOS[DUPLICADOS$Freq>=2,]
DUPLICADOS_

VER_DUPLICADOS<-HQ[HQ$Amarre %in% DUPLICADOS_$Var1,]
VER_DUPLICADOS
write.csv(VER_DUPLICADOS,"VER_DUPLICADOS.csv")
```

#NUM MUESTRAS
```{r}
MUESTRAS<-data.frame(unique(HQ$ID_MUESTRA))
#MUESTRAS
```

#VERIFICAR PARAMETROS (IONES Y FISICOQUIMICOS)
```{r}
PARAMETRO<-data.frame(table(HQ$MASCARA_PARAMETRO))
PARAMETRO$DENSIDAD_PORCEN<-PARAMETRO$Freq/nrow(MUESTRAS)*100
PARAMETRO
```

#VERIFICAR PARAMETROS (IONES) CON RELACION AL TOTAL "KERNEL PANIC"
```{r}
PARAMETRO_ION<-HQ[(HQ$MASCARA_PARAMETRO!="CONDUCTIVIDAD ELECTRICA")&
                    (HQ$MASCARA_PARAMETRO!="TEMPERATURA")&
                    (HQ$MASCARA_PARAMETRO!="PH")&
                    (HQ$MASCARA_PARAMETRO!="SOLIDOS DISUELTOS TOTALES"),]
PARAMETRO_ION

ION_COUNT<-data.frame(table(PARAMETRO_ION$MASCARA_PARAMETRO))
ION_COUNT

MUESTRAS_ION<-data.frame(unique(PARAMETRO_ION$ID_MUESTRA))
ION_COUNT$DENSIDAD_PORCEN<-ION_COUNT$Freq/nrow(MUESTRAS_ION)*100
ION_COUNT$DENSIDAD_FALTANTES<-100-ION_COUNT$DENSIDAD_PORCEN
ION_COUNT

```


#VERIFICAR MAYORITARIOS 5+1 
```{r VERIFICAR MAYORITARIOS 5+1}
IONES_FILTRO<-data.frame(table(PARAMETRO_ION$ID_MUESTRA))
IONES_FILTRO

IONES_FILTRO_SELECT<-IONES_FILTRO[(IONES_FILTRO$Freq>=6),]
IONES_FILTRO_SELECT

HQ_IONES<-PARAMETRO_ION[PARAMETRO_ION$ID_MUESTRA %in% IONES_FILTRO_SELECT$Var1,]
HQ_IONES

HQ_IONES_freq<-data.frame(table(HQ_IONES$MASCARA_PARAMETRO))
HQ_IONES_freq$DENSIDAD_PORCEN<-(HQ_IONES_freq$Freq/nrow(IONES_FILTRO_SELECT)*100)
HQ_IONES_freq$DENSIDAD_FALTANTE<-(100-HQ_IONES_freq$DENSIDAD_PORCEN)
HQ_IONES_freq
```

#COMPONENTES MATRIZ  
```{r}
#filtro para información extraida de entidades diferentes a "Calidad Medidas" 
HQ_CTE<-HQ_IONES[,c(1:19,27)]
#HQ_CTE
#filtro para un unico registro de la inf extraida de entidades diferentes a "Calidad Medidas"
HQ_CTE_UNIQUE<-unique(HQ_CTE)
#HQ_CTE_UNIQUE
#filtro para variables hidroquimicas
HQ_CAMBIANTE<-HQ_IONES[,c(1,20:26)]
#HQ_CAMBIANTE
#MAGNESIO
HQ_Mg<-HQ_IONES[HQ_IONES$MASCARA_PARAMETRO=="MAGNESIO",c("ID_MUESTRA","SinAtipicos")]
#HQ_Mg
#CALCIO
HQ_Ca<-HQ_IONES[HQ_IONES$MASCARA_PARAMETRO=="CALCIO",c("ID_MUESTRA","SinAtipicos")]
#HQ_Ca
#SODIO
HQ_Na<-HQ_IONES[HQ_IONES$MASCARA_PARAMETRO=="SODIO",c("ID_MUESTRA","SinAtipicos")]
#HQ_Na
#POTASIO
HQ_K<-HQ_IONES[HQ_IONES$MASCARA_PARAMETRO=="POTASIO",c("ID_MUESTRA","SinAtipicos")]
#HQ_K
#BICARBONATO
HQ_HCOtres<-HQ_IONES[HQ_IONES$MASCARA_PARAMETRO=="BICARBONATO",c("ID_MUESTRA","SinAtipicos")]
#HQ_HCOtres
#CLORURO
HQ_Cl<-HQ_IONES[HQ_IONES$MASCARA_PARAMETRO=="CLORURO",c("ID_MUESTRA","SinAtipicos")]
#HQ_Cl
#SULFATO
HQ_SOcuatro<-HQ_IONES[HQ_IONES$MASCARA_PARAMETRO=="SULFATO",c("ID_MUESTRA","SinAtipicos")]
#HQ_SOcuatro
#NITRATO
HQ_NOtres<-HQ_IONES[HQ_IONES$MASCARA_PARAMETRO=="NITRATO",c("ID_MUESTRA","SinAtipicos")]
#HQ_NOtres
#NITRITO
HQ_NOdos<-HQ_IONES[HQ_IONES$MASCARA_PARAMETRO=="NITRITO",c("ID_MUESTRA","SinAtipicos")]
#HQ_NOdos
#HIERRO
HQ_Fe<-HQ_IONES[HQ_IONES$MASCARA_PARAMETRO=="HIERRO",c("ID_MUESTRA","SinAtipicos")]
#HQ_Fe
#pH
HQ_pH<-HQ[HQ$MASCARA_PARAMETRO=="PH",c("ID_MUESTRA","SinAtipicos")]
#HQ_pH
#Temperatura
HQ_TEMP<-HQ[HQ$MASCARA_PARAMETRO=="TEMPERATURA",c("ID_MUESTRA","SinAtipicos")]
#HQ_TEMP
#Conductictividad Eléctrica
HQ_CE<-HQ[HQ$MASCARA_PARAMETRO=="CONDUCTIVIDAD ELECTRICA",c("ID_MUESTRA","SinAtipicos")]
#HQ_CE
#Solidos Disueltos Totales
HQ_SDT<-HQ[HQ$MASCARA_PARAMETRO=="SOLIDOS DISUELTOS TOTALES",c("ID_MUESTRA","SinAtipicos")]
#HQ_SDT
#Información adicional
HQ_complemento<-HQ[,c("ID_MUESTRA","UG_Superficial","Edad_Superficial","Norte_Sur_Cimitarra","Nombre_del_punto",	"Geomorfologia",	"ID_RANURADO"	,"DEM_12"	,"CAR",	"DEP",	"MUN")]

```
#TRASH
```{r}
#colnames(HQ_MG)
#FIND<-HQ[HQ$ID_MUESTRA=="M-33013",]

#sacar nuevos anomalosMAX
#MAXIMOS
#CAMPO_MEGIA<-HQ[HQ$Ref_mascara=="CAMPO MEGIA",]


#MEGIA_MAX_HCO3<-apply(CAMPO_MEGIA[CAMPO_MEGIA$MASCARA_PARAMETRO=="BICARBONATO",], 2, max, na.rm=TRUE)
#MEGIA_MAX_HCO3
```



#NOMBRE  ...> CORRERLO UNA SOLA VEZ!!!
```{r include=FALSE}
colnames(HQ_Mg)<-paste("Mg",colnames(HQ_Mg))
colnames(HQ_Mg)[1]<-"ID_MUESTRA"
colnames(HQ_Ca)<-paste("Ca",colnames(HQ_Ca))
colnames(HQ_Ca)[1]<-"ID_MUESTRA"
colnames(HQ_Na)<-paste("Na",colnames(HQ_Na))
colnames(HQ_Na)[1]<-"ID_MUESTRA"
colnames(HQ_K)<-paste("K",colnames(HQ_K))
colnames(HQ_K)[1]<-"ID_MUESTRA"
colnames(HQ_HCOtres)<-paste("HCO3",colnames(HQ_HCOtres))
colnames(HQ_HCOtres)[1]<-"ID_MUESTRA"
colnames(HQ_Cl)<-paste("Cl",colnames(HQ_Cl))
colnames(HQ_Cl)[1]<-"ID_MUESTRA"
colnames(HQ_SOcuatro)<-paste("SO4",colnames(HQ_SOcuatro))
colnames(HQ_SOcuatro)[1]<-"ID_MUESTRA"
colnames(HQ_NOtres)<-paste("NO3",colnames(HQ_NOtres))
colnames(HQ_NOtres)[1]<-"ID_MUESTRA"
colnames(HQ_NOdos)<-paste("NO2",colnames(HQ_NOdos))
colnames(HQ_NOdos)[1]<-"ID_MUESTRA"
colnames(HQ_Fe)<-paste("Fe",colnames(HQ_Fe))
colnames(HQ_Fe)[1]<-"ID_MUESTRA"
##
colnames(HQ_pH)<-paste("pH",colnames(HQ_pH))
colnames(HQ_pH)[1]<-"ID_MUESTRA"
colnames(HQ_TEMP)<-paste("TEMP",colnames(HQ_TEMP))
colnames(HQ_TEMP)[1]<-"ID_MUESTRA"
colnames(HQ_CE)<-paste("COND_ELE",colnames(HQ_CE))
colnames(HQ_CE)[1]<-"ID_MUESTRA"
colnames(HQ_SDT)<-paste("SDT",colnames(HQ_SDT))
colnames(HQ_SDT)[1]<-"ID_MUESTRA"

```



#MATRIZ
```{r}
MATRIZ<-merge(x=HQ_CTE_UNIQUE, y=HQ_Mg, by="ID_MUESTRA", all=TRUE)
MATRIZ<-merge(x=MATRIZ, y=HQ_Ca, by="ID_MUESTRA", all=TRUE)
MATRIZ<-merge(x=MATRIZ, y=HQ_Na, by="ID_MUESTRA", all=TRUE)
MATRIZ<-merge(x=MATRIZ, y=HQ_K, by="ID_MUESTRA", all=TRUE)
MATRIZ<-merge(x=MATRIZ, y=HQ_HCOtres, by="ID_MUESTRA", all=TRUE)
MATRIZ<-merge(x=MATRIZ, y=HQ_Cl, by="ID_MUESTRA", all=TRUE)
MATRIZ<-merge(x=MATRIZ, y=HQ_SOcuatro, by="ID_MUESTRA", all=TRUE)
MATRIZ<-merge(x=MATRIZ, y=HQ_NOtres, by="ID_MUESTRA", all=TRUE)
MATRIZ<-merge(x=MATRIZ, y=HQ_NOdos, by="ID_MUESTRA", all=TRUE)
MATRIZ<-merge(x=MATRIZ, y=HQ_Fe, by="ID_MUESTRA", all=TRUE)
###
MATRIZ<-merge(x=MATRIZ, y=HQ_pH, by="ID_MUESTRA", all.x =TRUE)
MATRIZ<-merge(x=MATRIZ, y=HQ_TEMP, by="ID_MUESTRA", all.x =TRUE)
MATRIZ<-merge(x=MATRIZ, y=HQ_CE, by="ID_MUESTRA", all.x =TRUE)
MATRIZ<-merge(x=MATRIZ, y=HQ_SDT, by="ID_MUESTRA", all.x = TRUE)
MATRIZ<-merge(x=MATRIZ, y=HQ_complemento, by="ID_MUESTRA", all.x = TRUE)
```

#MEQ/L
```{r meq}
MEQ<-MATRIZ
MEQ$`Mg SinAtipicos`<-(MEQ$`Mg SinAtipicos`/24.3)*2
MEQ$`Ca SinAtipicos`<-(MEQ$`Ca SinAtipicos`/40)*2
MEQ$`Na SinAtipicos`<-(MEQ$`Na SinAtipicos`/23)*1
MEQ$`K SinAtipicos`<-(MEQ$`K SinAtipicos`/39)*1
MEQ$`HCO3 SinAtipicos` <-(MEQ$`HCO3 SinAtipicos`/61)*1
MEQ$`Cl SinAtipicos` <-(MEQ$`Cl SinAtipicos`/35.5)*2
MEQ$`SO4 SinAtipicos` <-(MEQ$`SO4 SinAtipicos`/96)*2
MEQ$`NO3 SinAtipicos` <-(MEQ$`NO3 SinAtipicos`/62)*1
MEQ$`NO2 SinAtipicos` <-(MEQ$`NO2 SinAtipicos`/62)*1
MEQ$`Fe SinAtipicos` <-(MEQ$`Fe SinAtipicos`/55.847)*2
#MEQ
```
#CATIONES Y ANIONES
```{r}
#PROBLEMA DE NA

MEQ$CATION<-rowSums(MEQ[,c("Mg SinAtipicos","Ca SinAtipicos","Na SinAtipicos","K SinAtipicos")], na.rm = TRUE)

MEQ$ANION<-rowSums(MEQ[,c("HCO3 SinAtipicos","Cl SinAtipicos","SO4 SinAtipicos","NO3 SinAtipicos","NO2 SinAtipicos","Fe SinAtipicos")],na.rm = TRUE)

```

#BALACE
```{r}
MEQ$BE<-((MEQ$CATION-MEQ$ANION)/(MEQ$CATION+MEQ$ANION))*100
MEQ$BE_ABS<-abs(MEQ$BE)

#balance 20%
MEQ_20<-MEQ[MEQ$BE_ABS<=20,]

#mejor incluir todo para incorporar CAMPO MEGIA
MEQ_20<-MEQ
```


#NUEVA SELECCIÓN 3+1
```{r}
MEQ_20$CountNA<-rowSums(is.na(MEQ_20[,c("Mg SinAtipicos","Ca SinAtipicos","Na SinAtipicos","K SinAtipicos","HCO3 SinAtipicos","Cl SinAtipicos","SO4 SinAtipicos")]))

MEQ_20_MAY<-MEQ_20[MEQ_20$CountNA<=3,]
                        
```

#LLENADO DE DATOS
```{r}
#LAS CELDAS VACIAS SE DEBEN LLENAR CON LA MITAD DEL LÍMITE DETECTABLE
#EN ESTE CASO EL VALOR MÍNIMO
MIN_MAY<-apply(MEQ_20_MAY[,c("Mg SinAtipicos","Ca SinAtipicos","Na SinAtipicos","K SinAtipicos","HCO3 SinAtipicos","Cl SinAtipicos","SO4 SinAtipicos")], 2, min, na.rm=TRUE)
#MIN_MAY

name_min<-c("Mg min","Ca min","Na min","K min","HCO3 min","Cl min","SO4 min")

MINVALUE<-c(0.004115226,0.005000000, 0.004347826,0.002564103,0.016393443,0.002816901,0.001250000)

MIN_MAY_<-data.frame(name_min, MINVALUE)
#MIN_MAY_

MEQ_20_MAY[is.na(MEQ_20_MAY$`Mg SinAtipicos`),"Mg SinAtipicos"]<-MIN_MAY_[MIN_MAY_$name_min=="Mg min","MINVALUE"]
MEQ_20_MAY[is.na(MEQ_20_MAY$`Ca SinAtipicos`),"Ca SinAtipicos"]<-MIN_MAY_[MIN_MAY_$name_min=="Ca min","MINVALUE"]
MEQ_20_MAY[is.na(MEQ_20_MAY$`Na SinAtipicos`),"Na SinAtipicos"]<-MIN_MAY_[MIN_MAY_$name_min=="Na min","MINVALUE"]
MEQ_20_MAY[is.na(MEQ_20_MAY$`K SinAtipicos`),"K SinAtipicos"]<-MIN_MAY_[MIN_MAY_$name_min=="K min","MINVALUE"]
MEQ_20_MAY[is.na(MEQ_20_MAY$`HCO3 SinAtipicos`),"HCO3 SinAtipicos"]<-MIN_MAY_[MIN_MAY_$name_min=="HCO3 min","MINVALUE"]
MEQ_20_MAY[is.na(MEQ_20_MAY$`Cl SinAtipicos`),"Cl SinAtipicos"]<-MIN_MAY_[MIN_MAY_$name_min=="Cl min","MINVALUE"]
MEQ_20_MAY[is.na(MEQ_20_MAY$`SO4 SinAtipicos`),"SO4 SinAtipicos"]<-MIN_MAY_[MIN_MAY_$name_min=="SO4 min","MINVALUE"]

#MIN_MAY_BORRAR<-apply(MEQ_20_MAY[,c("Mg SinAtipicos","Ca SinAtipicos","Na SinAtipicos","K SinAtipicos","HCO3 SinAtipicos","Cl SinAtipicos","SO4 SinAtipicos")], 2, min, na.rm=FALSE)
#MIN_MAY_BORRAR
```

#PARAMETROS ADICIONALES - SIN TERMINAR
#ELIMINAR DUPLICADOS
```{r}
MEQ_20_MAY<-unique(MEQ_20_MAY)
```


#EXPORTAR ARCHIVO
```{r}
write.csv(MEQ_20_MAY,"MEQ_20_MAY_v6.csv")
write.csv(MEQ,"MEQ_v4.csv")
#write.csv(CAMPO_MEGIA,"CAMPO_MEGIA_v1.csv")

```


```{r}
#pH
HQ_pH<-HQ[HQ$MASCARA_PARAMETRO=="PH",c(1,25)]
HQ_pH
#Temperatura
HQ_TEMP<-HQ[HQ$MASCARA_PARAMETRO=="TEMPERATURA",c(1,25)]
HQ_TEMP
#Conductictividad Eléctrica
HQ_CE<-HQ[HQ$MASCARA_PARAMETRO=="CONDUCTIVIDAD ELECTRICA",c(1,25)]
HQ_CE
#Solidos Disueltos Totales
HQ_SDT<-HQ[HQ$MASCARA_PARAMETRO=="SOLIDOS DISUELTOS TOTALES",c(1,25)]
HQ_SDT

##
colnames(HQ_pH)<-paste("pH",colnames(HQ_pH))
colnames(HQ_pH)[1]<-"ID_MUESTRA"
colnames(HQ_TEMP)<-paste("TEMP",colnames(HQ_TEMP))
colnames(HQ_TEMP)[1]<-"ID_MUESTRA"
colnames(HQ_CE)<-paste("COND_ELE",colnames(HQ_CE))
colnames(HQ_CE)[1]<-"ID_MUESTRA"
colnames(HQ_SDT)<-paste("SDT",colnames(HQ_SDT))
colnames(HQ_SDT)[1]<-"ID_MUESTRA"
```




